【裁判字號】    97,易,375
【裁判日期】    970317
【裁判案由】    竊盜
【裁判全文】
臺灣臺北地方法院刑事判決               97年度易字第375號
公  訴  人  臺灣臺北地方法院檢察署檢察官
被      告  甲○○
                    （現於臺灣桃園龍潭女子監獄執行中）
上列被告因竊盜案件，經檢察官提起公訴 （97年度偵字第546號
），本院判決如下：
    主  文
甲○○竊盜，累犯，處有期徒刑陸月，如易科罰金，以新臺幣壹
仟元折算壹日。
    理  由
一、甲○○前曾於民國94年間因竊盜案件，經臺灣士林地方法院
    於94年11月28日以93年度易字第814 號判決判處有期徒刑1
    年確定；又於95年間竊盜案件，經臺灣桃園地方法院於95年
    6 月19日以95年度桃簡字第341 號判決判處有期徒刑6 月確
    定，上開2 罪接續執行，並於96年4 月1 日縮刑期滿執行完
    畢。猶不知悔改，竟意圖為自己不法所有之犯意，於96 年
    12月14日13時25分許，見位於臺北市○○區○○路449 巷16
    號住處大門未上鎖，認有機可趁，即徒手推開該住處大門進
    入（無故侵入他人住宅部分，未據告訴），並走至上揭住處
    3 樓房間，竊取乙○○所有放置在該房間抽屜內之黃金項鍊
    1 條、黃金手鍊2 條得手（價值新臺幣45,000元）。甲○○
    正欲離去之際，因乙○○返家，發覺有異，隨即大喊「小偷
    」，適有巡邏警員聽聞後，進入上開住處而查獲，並當場自
    甲○○口袋內起出上述黃金項鍊1 條、黃金手鍊2 條。
二、案經臺北市政府警察局萬華分局報請臺灣臺北地方法院檢察
    署檢察官提起公訴。
    理  由
壹、證據能力
    按被告以外之人於審判外之言詞或書面陳述，除法律有規定
    者外，不得作為證據。又被告以外之人於審判外之陳述，雖
    不符前4 條之規定，而經當事人於審判程序同意作為證據，
    法院審酌該言詞陳述或書面陳述作成時之情況，認為適當者
    ，亦得為證據。當事人、代理人或辯護人於法院調查證據時
    ，知有第159 條第1 項不得為證據之情形，而未於言詞辯論
    終結前聲明異議者，視為有前項同意，刑事訴訟法159 條第
    1 項、第159 條之5 分別定有明文。查證人乙○○於警詢時
    所為之陳述，固係審判外之陳述而屬傳聞證據，惟被告甲○
    ○就上開審判外之陳述，於本院審理中，並不爭執證據能力
    ，復未曾於言詞辯論終結前聲明異議，而本院審酌該證人陳
    述作成時之情況，並無違法取證及證明力過低之瑕疵，亦認
    以之作為證據為適當，依前揭規定說明，自得為證據。
貳、實體方面
一、上開犯罪事實，業據被告於警詢、偵查及本院審理時坦承不
    諱（見97年偵字第546 號偵查卷第6 頁至第8 頁、第42頁、
    本院97年3 月10日審判筆錄第2 頁），核與證人乙○○於警
    詢中（同前偵查卷第9 頁至第10頁）證述情節相符合，並有
    贓物認領保管單1 份、照片8 張在卷可稽。足徵被告前開自
    白與事實相符合，堪予採信。本案事證明確，被告前開犯行
    洵堪認定，應依法論科。
二、核被告所為，係犯刑法第320 條第1 項之竊盜既遂罪。又查
    被告有如事實欄所示刑之執行紀錄，此有臺灣高等法院被告
    前案紀錄表附卷足稽，被告於5 年內故意再犯本件有期徒刑
    以上之罪，為累犯，應依刑法第47條第1 項加重其刑。爰審
    酌被告不思以己力正當謀生，反意圖不勞而獲，侵害他人之
    財產權，所為實屬非是，且參酌被告犯罪之動機、目的、犯
    罪後態度，及本案所竊得物品價值等一切情狀，量處如主文
    所示之刑，並諭知易科罰金之折算標準。又本諸前述理由，
    本院認對被告科以有期徒刑6 月即足收懲儆被告之效，公訴
    人求處有期徒刑1 年，要難依其所請。至檢察官另請求宣告
    被告強制工作乙節。然按竊盜犯贓物犯保安處分條例第2 條
    第4 項規定：「應執行之刑未達1 年以上者，不適用本條例
    」，從而18歲以上之竊盜犯或贓物犯，縱有犯罪之習慣，如
    果其應執行刑，未達1 年以上者，不得適用本條例宣告強制
    工作處分（最高法院86年度台上字第3133號判決意旨可資參
    照）。查：本件被告所處之宣告刑為有期徒刑6 月，尚未逾
    1 年，揆諸上開最高法院判決意旨，本件被告自無竊盜犯贓
    物犯保安處分條例之適用，是公訴人請求併依竊盜犯贓物犯
    保安處分條例令被告入勞動處所強制工作，於法不合，尚難
    允許，附此敘明。
據上論斷，應依刑事訴訟法第299 條第1 項前段，刑法第320 條
第1 項、第47條第1 項、第41條第1 項前段，刑法施行法第1條
之1 ，判決如主文。
本案經檢察官葉雅婷到庭執行職務。
中    華    民    國    97    年    3     月    17    日
                            臺灣臺北地方法院刑事第二庭
                                      法  官   賴淑美
以上正本證明與原本無異。
如不服本判決，應於判決送達後10日內向本院提出上訴狀（應附
繕本），上訴於臺灣高等法院。
                                       書記官  許翠燕
中    華    民    國    97    年    3     月    17    日
附錄本件論罪科刑法條全文：
（普通竊盜罪、竊佔罪）
意圖為自己或第三人不法之所有，而竊取他人之動產者，為竊盜
罪，處 5 年以下有期徒刑、拘役或 5 百元以下罰金。
意圖為自己或第三人不法之利益，而竊佔他人之不動產者，依前
項之規定處斷。
前二項之未遂犯罰之。


司法院資訊處製作；財團法人民間司法改革基金會備份。
